【裁判字號】    97,訴,3060
【裁判日期】    970822
【裁判案由】    毒品危害防制條例
【裁判全文】
臺灣板橋地方法院刑事判決              97年度訴字第3060號
公  訴  人  臺灣板橋地方法院檢察署檢察官
被      告  甲○○
                    （現另案在臺灣宜蘭監獄執行）
上列被告因違反毒品危害防制條例案件，經檢察官提起公訴（97
年度毒偵字第4369號），本院訊問被告為有罪陳述後，改依簡式
審判程序審理，並判決如下：
    主  文
甲○○施用第一級毒品，累犯，處有期徒刑拾月。
    事  實
一、甲○○前於民國92年間因施用毒品案件，經本院以92年度毒
    聲字第3366號裁定觀察勒戒，認有繼續施用傾向，於92年11
    月26日執行完畢，再經本院以92年度毒聲字第3702號裁定強
    制戒治，於93年1 月9 日因毒品危害防制條例修正而出所。
    詎甲○○明知海洛因係毒品危害防制條例第2 條第2 項第1
    款所定之第一級毒品，依法不得施用、持有，竟於基於施用
    第一級毒品海洛因之犯意，於96年12月27日上午某時，在其
    臺北縣板橋市○○路216 巷85之2 號住處，以針筒注射之方
    式，施用第一級毒品海洛因1 次。嗣經警於96年12月28日上
    午8 時許在上址查獲，經採取其尿液送驗結果，呈嗎啡陽性
    反應，而悉上情。
二、案經臺北縣政府警察局板橋分局報告臺灣板橋地方法院檢察
    署檢察官偵查起訴。
    理  由
一、訊據被告甲○○於本院審理中，對上揭事實坦承不諱，此外
    ，被告經警於96年12月28日上午8 時34分許採尿送驗結果（
    檢體編號：A612085 號），呈嗎啡陽性反應，有姓名代碼對
    照表、臺灣檢驗科技股份有限公司濫用藥物尿液檢驗報告各
    1 件在卷可查（見97年毒偵字第4369號卷第5 、7 頁）。足
    見被告所為自白與事實相符，而得採為認定之依據。次查，
    被告於92年間因施用毒品案件，經本院以92年度毒聲字第31
    66號裁定觀察勒戒後，於92年11月26日執行完畢，再經本院
    以92年度毒聲字第3702號裁定強制戒治，於93年1 月9 日因
    毒品危害防制條例修正而出所；嗣於95年間再因施用毒品案
    件，經本院以95年度訴字第2305號判處有期徒刑8 月確定；
    又於96年間因施用毒品案件，經本院以96年度訴字第178 號
    判處有期徒刑8 月確定等情，有台灣高等法院被告前案紀錄
    表及刑案查註紀錄表各1 件在卷可稽。依最高法院95年度台
    非字第65號、95年度台非字第141 號等判決見解所認，毒品
    危害防制條例第20條第3 項所謂「五年後再犯」，解釋上應
    僅限於施用第一級、第二級毒品者，於觀察、勒戒或強制戒
    治執行完畢釋放後五年內，均未再為任何施用第一級、第二
    級毒品之犯行者，始足當之；倘五年內曾經再犯，經依法追
    訴處罰，縱其第三次（或第三次以上）再度施用毒品之時間
    ，在初犯受觀察、勒戒或強制戒治執行完畢釋放五年以後，
    仍與「五年後再犯」之情形有別，且因已於「五年內再犯」
    ，顯見其再犯率甚高，原實施觀察、勒戒或強制戒治，已無
    法收其實效，即應由檢察官逕行依法追訴。從而，被告於上
    開觀察勒戒執行完畢後三犯本件施用毒品犯行，事證明確，
    犯行堪以認定。
二、按海洛因屬毒品危害防制條例第2 條第2 項第1 款所列之第
    一級毒品，核被告甲○○所為，係犯毒品危害防制條例第10
    條第1 項之施用第一級毒品海洛因罪。其施用前後非法持有
    第一級毒品之低度行為，已為施用之高度行為所吸收，不另
    論罪。又查，被告前於95年間因施用毒品案件，經本院以95
    年度訴字第2305號判處有期徒刑8 月，於95年10月2 日確定
    ；又於同年因搶奪等案件，經本院以96年度訴字第178 號判
    處應執行有期徒刑1 年2 月，於95年12月14日確定；再於96
    年間因施用毒品案件，經本院以96年度訴字第178 號判處有
    期徒刑8 月，於96年5 月4 日確定。上開各罪經本院以96年
    度聲檢字第2100號裁定減刑並定應執行刑為有期徒刑1 年2
    月又15日，於96年11月30日縮刑期滿執行完畢，有臺灣高等
    法院被告前案紀錄表1 件在卷可稽。被告於上開有期徒刑執
    行完畢後，5 年內故意再犯本件有期徒刑以上之罪，為累犯
    ，應依刑法第47條第1 項之規定加重其刑。爰審酌被告已有
    施用毒品紀錄，且迭經判處有期徒刑在案，竟又為本件犯行
    ，顯見其未知戒除毒癮，並考量施用毒品乃自戕行為，所生
    危害非鉅，暨被告坦承犯行之犯後態度等一切情狀，量處如
    主文所示之刑。
三、末按「除被告所犯為死刑、無期徒刑、最輕本刑為三年以上
    有期徒刑之罪或高等法院管轄第一審案件者外，於前條第一
    項程序進行中，被告先就被訴事實為有罪之陳述時，審判長
    得告知被告簡式審判程序之旨，並聽取當事人、代理人、辯
    護人及輔佐人之意見後，裁定進行簡式審判程序」，刑事訴
    訟法第273 條之1 第1 項定有明文。查本件被告涉犯之毒品
    危害防制條例第10條第1 項之施用毒品罪，法定本刑並非最
    輕本刑為3 年以上有期徒刑之罪，且被告於本院準備程序期
    日中已就被訴事實為有罪之陳述，經告知被告簡式審判程序
    之旨後，被告及公訴人對於本件改依簡式審判程序審理亦均
    表示無意見，是本院即依前揭刑事訴訟法規定，裁定本件進
    行簡式審判程序，附此敘明。另依「法院辦理刑事訴訟案件
    應行注意事項」第144 點之規定，有罪判決書應記載之「犯
    罪事實」，係指符合犯罪構成要件之具體社會事實，如被告
    犯罪之時間、地點、手段以及其他該當於犯罪構成要件而足
    資認定既判力範圍之具體社會事實。至於構成要件以外之其
    他適用法律事實，例如刑法總則之加重或減輕事由，可無須
    在「犯罪事實」欄中記載。爰依上開規定記載本件犯罪事實
    欄，併此敘明。
據上論斷，應依刑事訴訟法第273 條之1 第1 項、第299 條第1
項前段，毒品危害防制條例第10條第1 項，刑法第11條前段、第
47條第1 項，判決如主文。
本案經檢察官馬凱蕙到庭執行職務。
中    華    民    國    97    年    8     月    22    日
                  刑事第十四庭  法  官  汪怡君
上列正本證明與原本無異。
如不服本判決，應於送達後十日內敘明上訴理由，向本院提出上
訴狀。
                                書記官  李郁禎
中    華    民    國    97    年    8     月    25    日
附錄本案論罪科刑法條全文：
毒品危害防制條例第10條
施用第一級毒品者，處六月以上五年以下有期徒刑。
施用第二級毒品者，處三年以下有期徒刑。


司法院資訊處製作；財團法人民間司法改革基金會備份。
